臺灣屏東地方法院刑事判決　　　　　　　95年度訴字第1126號
公　訴　人　臺灣屏東地方法院檢察署檢察官
被　　　告　甲○○
　　　　　　　　　（現另案於臺灣屏東監獄竹田分監執行中）
上列被告因違反毒品危害防制條例案件，經檢察官提起公訴（95
年度毒偵字第1952號），被告於準備程序中先就被訴事實為有罪
之陳述，本院合議庭裁定改依簡式審判程序審理，判決如下：
    主  文
甲○○施用第一級毒品，累犯，處有期徒刑捌月。
    事  實
一、甲○○前因違反毒品危害防制條例、傷害及竊盜等案件，先
    後經本院及臺灣高雄地方法院分別判處有期徒刑10月（93年
    度訴字第118 號）、有期徒刑3 月（93年度簡字第1180號）
    及有期徒刑8 月（93年度簡上字第482 號）確定，該3 罪接
    續執行（執行期間自93年7 月12日至95年1 月11日），本應
    於95年1 月11日縮刑期滿，惟於94年10月11日假釋出監付保
    護管束，復於95年1 月10日其上開假釋遭撤銷，而於95年4
    月20日入監執行殘刑，於95年7 月19日執行完畢。其前亦因
    施用毒品案件，經法院裁定送觀察、勒戒後，因認有繼續施
    用傾向，遂由法院裁定令入戒治處所施以強制戒治1 年，於
    91年1 月11日強制戒治期滿釋放，並由臺灣高雄地方法院檢
    察署檢察官於91年4 月1 日以91年度戒毒偵字第322 號為不
    起訴處分確定。詎其猶不思悔改，復於前揭強制戒治執行完
    畢後5 年內，基於施用第一級毒品海洛因之犯意，於95年10
    月3 日下午3 時許回溯24小時內某時，在屏東縣東港鎮鎮海
    里鎮海公園內，以將海洛因加水稀釋置入注射針筒注射靜脈
    之方式，施用第一級毒品海洛因1 次。嗣於95年10月3 日12
    時50分，在屏東縣東港鎮鎮海里鎮海公園內，因另案遭通緝
    而為警查獲，且經其同意後對其採尿送驗，其尿液呈嗎啡陽
    性反應而查知上情。
二、案經屏東縣警察局東港分局報告臺灣屏東地方法院檢察署檢
    察官偵查起訴。
    理  由
一、被告甲○○於準備程序中，先就上開犯罪事實為有罪之陳述
    ，且所犯係死刑、無期徒刑、最輕本刑為3 年以上有期徒刑
    以外之罪，經本院合議庭依刑事訴訟法第273 條之1 第1 項
    之規定，裁定由法官一人獨任進行簡式審判程序，合先敘明
    。
二、上開犯罪事實，業據被告於本院審理時坦承不諱，且被告於
    95年10月3 日經警採其尿液送驗結果，確呈嗎啡陽性反應，
    有臺灣檢驗科技股份有限公司95年10月25日報告編號KH2006
    A 0000000 號濫用藥物尿液檢驗報告、屏東縣警察局東港分
    局辦理毒品尿液送檢受檢人真實姓名代號對照表各1 紙在卷
    可稽，足認被告自白確與事實相符，應可採信。又被告前因
    施用毒品案件，經送觀察、勒戒及強制戒治後，於91年1 月
    11日強制戒治期滿釋放，並由臺灣高雄地方法院檢察署檢察
    官於91年4 月1 日以91年度戒毒偵字第322 號為不起訴處分
    確定一情，有臺灣高等法院被告前案紀錄表及臺灣屏東地方
    法院檢察署刑案資料查註紀錄表各1 份在卷可稽。是被告於
    前揭強制戒治執行完畢後5 年以內再犯本件施用第一級毒品
    犯行之事證明確，堪以認定，應依法論科。
三、論罪科刑：
    查海洛因係毒品危害防制條例第2 條第2 項第1 款所定之第
    一級毒品，不得非法持有、施用。故核被告所為，係犯毒品
    危害防制條例第10條第1 項施用第一級毒品罪。其於施用海
    洛因前持有海洛因之犯行，為其施用之高度行為所吸收，不
    另論罪。又被告前因違反毒品危害防制條例、傷害及竊盜等
    案件，先後經本院及臺灣高雄地方法院分別判處有期徒刑10
    月（93年度訴字第118 號）、有期徒刑3 月（93年度簡字第
    1180號）及有期徒刑8 月（93年度簡上字第482 號）確定，
    該3 罪接續執行（執行期間自93年7 月12日至95年1 月11日
    ），本應於95年1 月11日縮刑期滿，惟於94年10月11日假釋
    出監付保護管束，復於95年1 月10日其上開假釋遭撤銷，而
    於95年4 月20日入監執行殘刑，於95年7 月19日執行完畢，
    有前開被告前案紀錄表可佐，其於有期徒刑執行完畢後5 年
    以內故意再犯本件有期徒刑以上之罪，為累犯，應依刑法第
    47條第1 項規定加重其刑。爰審酌被告前因施用毒品案件，
    經送觀察、勒戒及強制戒治後，仍未戒除施用毒品之惡習，
    復施用第一級毒品，戕害身心甚鉅，惟念其施用毒品乃戕害
    自己之健康，尚未危及他人，其犯罪之動機、方法、所生損
    害及生活狀況，及犯後坦承犯行之態度等一切情狀，量處如
    主文所示之刑，以資懲儆。
據上論斷，應依刑事訴訟法第299條第1 項前段、第273條之1第1
項，毒品危害防制條例第10條第1 項，刑法第11條前段、第47條
第1 項，判決如主文。
本案經檢察官潘國威到庭執行職務。
中　　華　　民　　國　　96　　年　　1　 　月　　5 　　日
                  刑事第一庭    法  官  黃聖涵
以上正本證明與原本無異。
如不服本判決應於收受本判決送達後十日內向本院提出上訴書狀，
其未敘述上訴理由者，並得於提起上訴後十日內向本院補提理由
書狀（均須按他造當事人之人數附繕本）「切勿逕送上級法院」
中　　華　　民　　國　　96　　年　　1　　月　　8      日
                                書記官  蘇雅慧
本件論罪科刑法條：
毒品危害防制條例第10條
施用第一級毒品者，處 6 月以上 5 年以下有期徒刑。
施用第二級毒品者，處 3 年以下有期徒刑。
